臺灣高等法院臺南分院民事判決
110年度上易字第88號
上  訴  人  
即附帶被上  
訴人        楊志強  
訴訟代理人  姚宗樸律師
被上訴人即  
附帶上訴人  林彩鳳  
訴訟代理人  梁繼澤律師
上列當事人間請求損害賠償事件，上訴人對於中華民國110年1月
25日臺灣嘉義地方法院第一審判決(109年度訴字第546號)提起上
訴，被上訴人並提起附帶上訴，本院於110年11月18日言詞辯論
終結，判決如下：
    主  文
楊志強之上訴駁回。
原判決關於駁回附帶上訴人林彩鳳後開第三項之訴部分，及該部
分訴訟費用之裁判均廢棄。
附帶
被上訴人楊志強
應再給付附帶上訴人林彩鳳新臺幣叁萬元，及自民國109年8月29
日起至清償日止，按週年利率百分之五計算之利息。
其餘附帶上訴駁回。
廢棄附帶上訴部分，第一、二審訴訟費用由楊志強負擔，駁回其
餘附帶上訴部分，第二審訴訟費用由林彩鳳負擔。上訴部分，第
二審訴訟費用由楊志強負擔。
    事實及理由
一、被上訴人即附帶上訴人林彩鳳(下稱林彩鳳)主張：伊係大陸
    地區人民，與上訴人即附帶被上訴人楊志強(下稱楊志強)於
    民國(下同)98年1月23日在台灣地區辦理結婚登記，並育有
    一位未成年女兒。伊無意之間從女兒處得知，楊志強有一個
    相處很親近的女性友人盧怡汝。盧怡汝是楊志強擔任負責人
    之○○○○○○○○股份有限公司（下稱○○公司）的員工:楊志強與
    盧怡汝長期同居在○○公司辦公室，而且盧怡汝多次乘坐楊志
    強汽車一同外出，再一同回到共同住處，二人相處緊密程度
    已經超過正常男女交往關係，並在109年6月3日至5日共同出
    遊宜蘭縣，同住一房過夜，侵害伊基於配偶關係的身分法益
    。楊志強與盧怡汝長期以來同居、交往，屬於重大情節，伊
    精神上受有極大的痛苦，爰依民法第184條第1項前段、第19
    5條第1項、第3項規定，請求楊志強與盧怡汝連帶賠償伊非
    財產上損害100萬元。〔原審判命楊志強給付新臺幣(下同)15
    萬元本息，並駁回林彩鳳其餘之請求(即林彩鳳請求楊志強
    給付逾15萬元本息，及林彩鳳請求盧怡汝連帶給付部分)，
    楊志強聲明不服，提起上訴，林彩鳳對原審判決其對楊志強
    請求敗訴中之15萬元本息部分，提起附帶上訴，請求除原審
    判決金額外，楊志強應再給付伊15萬元本息。其餘部分則未
    據林彩鳳聲明不服而確定(即林彩鳳請求楊志強給付逾30萬
    元本息及林彩鳳請求盧怡汝連帶給付部分)〕。並為㈠答辯聲
    明：上訴駁回。㈡附帶上訴聲明：⒈原判決關於駁回林彩鳳後
    開第二項部分暨命負擔訴訟費用之裁判均廢棄。⒉上開廢棄
    部分，楊志強應再給付林彩鳳15萬元，及自109年8月29日起
    至清償日止，按週年利率百分之5計算之利息。
二、楊志強則以:伊與盧怡汝僅為公司上的同事關係，而且○○公
    司因為工作需要，有提供員工宿舍供員工居住，伊與盧怡汝
    雖有因工作需要一同出差、平日一同用餐、一同往返高雄、
    嘉義及員工宿舍。但並未超越一般男女正常社交往來的行為
    ，伊並未侵害林彩鳳配偶權。縱令伊有侵害林彩鳳配偶權，
    因林彩鳳早在中國大陸地區和訴外人彭昌福合意性交，兩造
    間已無任何婚姻上的信賴存在，伊並未對林彩鳳造成任何精
    神上的痛苦云云資為抗辯。並為㈠上訴聲明:⒈原判決關於主
    文第一項所命楊志強給付部分，暨命負擔訴訟費用之裁判均
    廢棄。⒉上開廢棄部分，林彩鳳在第一審之訴駁回。㈡對附帶
    上訴答辯聲明：附帶上訴駁回。
三、兩造不爭執事項:
  ㈠兩造現為夫妻關係，婚姻關係存續中，有楊志強戶籍謄本可
    證(見原審卷第25頁)。
  ㈡楊志強現任職於○○公司擔任負責人，並與盧怡汝為同事關係
    。
  ㈢楊志強曾與109年6月3日至6月5日與盧怡汝共同前往宜蘭洽公
    ，盧怡汝曾住宿於位於宜蘭縣○○鎮○○路○段0巷00弄0號的○○○
    田園民宿。
  ㈣對於本院卷第139頁照片自盧怡汝房間走出手中握測量儀器的
    男子為楊志強，其身後的女子為盧怡汝乙節不爭執。
四、兩造爭執事項:
    林彩鳳依民法第184條第1項前段、第195條第1項、第3項規
    定請求楊志強給付精神慰撫金，有無理由？若有，應以若干
    元為適當？
五、得心證理由
    按民法第184條第1項規定，因故意或過失，不法侵害他人之
    權利者，負損害賠償責任。所謂身分權，係指基於特定身分
    而發生的權利，主要有親權、配偶權及繼承權，均屬於該項
    規定所稱的權利。又所謂配偶權，指配偶間因婚姻而成立以
    互負誠實義務為內容的權利，因此一方配偶與第三人通姦時
    ，係共同侵害他方配偶之配偶權。又身分權被侵害時，因身
    分權亦具有人格關係上之利益，他方配偶即得依民法第184
    條第1項前段規定，主張其身分權受侵害，並得依同法第195
    條第3項規定，請求賠償非財產上損害。又婚姻係以夫妻之
    共同生活為其目的，配偶應互相協力保持其共同生活之圓滿
    安全及幸福，而夫妻互守誠實，係為確保其共同生活之圓滿
    安全及幸福之必要條件，故應解為配偶因婚姻契約而互負誠
    實之義務，配偶之一方行為不誠實，破壞共同生活之圓滿安
    全及幸福者，即為違反因婚姻契約之義務而侵害他方之權利
    （最高法院55年度台上字第2053號判決意旨參照）。是侵害
    配偶關係所生身分法益之行為，並不以通姦行為為限，倘夫
    妻任一方與他人間存有逾越朋友交遊等一般社交行為之不正
    常往來，甚至肌膚之親，其行為已逾社會一般通念所能容忍
    之範圍，已達破壞婚姻共同生活之圓滿安全及幸福之程度，
    即足當之。查兩造間為夫妻關係，現婚姻關係存續中，已如
    上述（見不爭執事項㈠）。惟查:
　㈠楊志強與盧怡汝自109年2月間至6月間有附表編號1至15所示
    「勘驗筆錄內容欄」所示之行為，有錄影光碟可稽（見附表
    錄影檔出處欄所示），並據本院勘驗屬實（見本院卷第260
    至263頁），有上開錄影光碟截圖可參（見附表所示錄影檔
    截圖頁數欄），兩造復對如附表所示勘驗筆錄內容不爭執（
    見本院卷第262頁），自堪信為真實。
　㈡上訴人與盧怡汝二人同任職於○○公司，為兩造所不爭執(見不
    爭執事項㈡），然楊志強與盧怡汝於附表所示之時間頻繁、
    多次或共乘機車(見附表編號8)、或盧怡汝乘坐楊志強之休
    旅車(見附表編號2、3、9、10)，共同外出，身體相互緊鄰
    、互動親暱(見本院卷第291頁上、下方照片)，二人甚且在
    餐廳面對面用餐（附表編號11、13，見本院卷第292頁下方
    及第295頁上方照片），行動舉止，宛若情侶或配偶，其互
    動之時間並多次係在下班時間之晚間(見附表編號1、2、3)
    ，互動之地點亦均在辦公室以外之場域，顯見楊志強與盧怡
    汝在非工作的事情或上班以外之時間都有高度的緊密連結，
    其互動已超過一般工作上同事共同處理公務之應有分際，逾
    越社會一般通念對於已婚男女與異性互動往來時所能容忍之
    範圍，實已侵害林彩鳳之配偶權。上訴人抗辯:伊與盧怡汝
    因為工作需要，一同出差、一同用餐，一同返回員工宿舍，
    並無侵害被上訴人之配偶權云云，並無可採。
　㈢次查：林彩鳳主張楊志強與盧怡汝在109年6月3日至5日共同
    前往宜蘭乙節，楊志強固未爭執，惟辯稱:伊與盧怡汝一同
    開車前往宜蘭出差，伊早上自盧怡汝房間出入，係取回放置
    盧怡汝房間之測量儀器，伊與盧怡汝並未同房過夜云云，並
    提出測量儀器一組為證（見本院卷第277至278頁）。經查：
  ⒈109年6月3日楊志強（後背黑色旅行包、手持白色大塑膠袋）
    與盧怡汝（右側斜背紅色旅行袋、左斜背黑色後背包），走
    入○○○田園民宿一樓電梯口一同停等電梯(附表編號5，見本
    院卷第295頁下方照片)，同年月4日下午6時44分楊志強之休
    旅車（車牌號碼000-0000)停置於○○○民宿外停車場内，車内
    一片漆黑(附表編號6，見本院卷第297頁上、下方照片)，同
    年月5日午9時39分○○○民宿二樓205號房內之床上有二個枕頭
    ，床舖有明顯使用痕跡(附表編號7，見本院卷第296頁下方
    照片)，另楊志強（先行）與盧怡汝（後行）一同由○○○田園
    民宿二樓205號房内走出，楊志強右側斜背隨行黑色旅行包
    ，手持黃色測量儀器、盧怡汝則後背黑色背包，兩人一起由
    樓梯下樓（附表編號14，見本院卷第296頁上方照片）。證
    人陳○美(○○○民宿負責人陳○潭之妻)於本院110年10月26日準
    備程序證稱:「〔(房配表)為何寫盧'S?〕這個盧小姐就是(盧
    怡汝)他們。這個是我們内部寫自己看得懂，我們是寫簡略
    的，她住了兩晚，我們只會叫她寫第一晚，不會連著兩晚都
    寫。」、「(當天盧小姐是幾個人入住？)不知道。這是隱私
    問題，不可能去問有幾個人。(直式表格6月4日上面記載續
    住2人？)我的意思是住2晚，但是她跟誰住我不知道。」等
    語(見本院卷第266、267頁)，並提出○○○民宿房配表為據（
    見本院卷第273頁）。
　　證人劉人榜(提供附表錄影光碟者)於原審109年11月30日言
    詞辯論期日證稱：「我曾經在109年6月3日至109年6月5日去
    宜蘭的○○，晚上住在○○○民宿；是從嘉義跟一位楊先生(楊志
    強)到宜蘭。」、「我在○○○民宿看見楊先生跟一位女生CHEC
    KIN進房間，確定他們進房間之後，我…就去櫃檯要一間房間
    ，…是跟楊志強同一層樓，而且對面間。我們把房門打開，
    過了一個小時，確定他們沒有出門…」、「我隔天（109年6
    月4日）一大早回到○○○民宿，經過民宿的停車場，被告(楊
    志強)的車子就如同前一天狀況是停好的狀況，車子內沒有
    人，進去○○○民宿後，又到房門守著，大約兩個小時之後，
    被告2人(楊志強與盧怡汝)才從房門出來。」、「大概(109
    年6月4日早上)5:30到6:00之間回來」（見原審卷第224、22
    5、226、228頁）。綜合上開證人陳○美、劉人榜之證言及附
    表編號5、6及14之光碟內容，可知楊志強與盧怡汝於109年6
    月3日至5日期間投宿宜蘭○○○民宿，確實共同在該民宿二樓
    之205號房間渡過2夜。楊志強辯稱如附表編號14及本院卷第
    296頁上方之照片，係伊至盧怡汝單獨居住之房間取回測量
    儀器云云，並無可採。
  ⒉次查:依證人陳○美提供之民宿房配表記載確有劉'S之人於109
    年6月3日及4日分別入住○○○民宿303號及201號房（見本院卷
    第269、271頁），陳○美於本院110年10月26日準備程序證稱
    :「6月3日沒有來住(201號房)。201號是4人房，以該張單子
    劉先生只有住6月4日。(現在沒有辦法確認當時幾個人入住
    ？)我只能依照我當時的紀錄，我當時的紀錄是2人，但是我
    沒有看到是誰。(你當時紀錄2人，應該是有看到2人，只是
    你現在想不起來？)是。但我現在不可能記得。」（見本院
    卷第267頁），劉人榜固證稱:伊於109年6月3日晚間離開民
    宿，隔天一大早始返回（見原審卷第225、226頁），惟劉人
    榜與另名不詳姓名女子(小文)確有於109年6月3日及6月4日
    入住○○○民宿，則渠等蒐證提供之如附表光碟錄影證據能力
    並無瑕疪，可堪採憑。楊志強以劉人榜於系爭日期(109年6
    月3日、4日)未在○○○旅館内住宿外，亦無其所稱陪同前往女
    子入住，其證言與事實即有重大不同之瑕疵云云，並無可採
    。
  ⒊楊志強雖又稱:劉人榜自陳在109年6月3日、4日晚上都離開，
    白天才回來，不能證明伊與盧怡汝從頭到尾都待在房間內，
    且劉人榜先表示一同前往的女子「小文」是「林佳儒」（見
    原審卷第241頁），而○○○民宿又回覆109年6月3至5日沒有證
    人及林佳儒入住（見原審卷第251頁），可見證人劉人榜證
    述不實在等語。惟查：
  ⑴證言的證據力，雖然由法院依照自由心證來認定，但是法院
    取捨證言，應該就證人的觀察力、記憶力、陳述力及證人和
    證言的利害關係予以斟酌，不能只因為證人陳述偶有矛盾，
    就認定所為證言全部都不可採信。林彩鳳提出在109年6月3
    日至5日拍攝楊志強與盧怡汝在民宿的光碟（見附表編號5、
    6、14），楊志強並未否認，且劉人榜確實與楊志強、盧怡
    汝同一時間投宿的○○○民宿，已如上述，又該光碟內容拍攝
    有楊志強與盧怡汝自○○○民宿205號房間走出之畫面（見本院
    卷第296頁上方照片），足認劉人榜或「小文」是當天在民
    宿內拍攝。自不得因劉人榜證稱「小文」為林佳儒，然因無
    法查得林佳儒有入住○○○民宿之紀錄而否定其證言真實性。
  ⑵楊志強抗辯:伊與盧怡汝前往宜蘭係一同前往經濟部水利署○○
    ○○○出席審查會議（見原審卷第81頁），衡情應是預定行程
    ，豈有不預定住宿之理？再依○○○民宿之房配表，109年6月3
    日其201、206、301、306、302、305號房均為空房，109年6
    月4日其206、301、306、302、305號房亦為空房（見本院卷
    第272、273頁），楊志強竟辯稱:○○○民宿滿房，只剩一間2
    人房而由盧怡汝使用過夜，伊睡在車子裡面，伊僅係至盧怡
    汝房間取回測量儀器云云，洵屬子虛，並無可採。況109年6
    月3日及4日並非例假日，宜蘭地區又以觀光旅遊聞名，旅宿
    業者眾多，縱令○○○民宿僅餘205號一房，若楊志強與盧怡汝
    欲找尋另一家有二間以上空房之民宿或旅店投宿，並非難事
    ，楊志強竟捨此不由，稱:由盧怡汝獨居205號房，伊連續在
    車上過夜二晚，實與一般日常生活經驗法則有違。
  ⑶再者，楊志強辯稱:伊係至盧怡汝房間取回測量儀器，伊並未
    侵害林彩鳳之配偶權云云，然查劉人榜證稱:「伊109年6月4
    日早上到○○○之後，過了兩個小時才看到楊志強與女子(盧怡
    汝)出來」（見原審卷第229頁），若楊志強果真係至盧怡汝
    房間取回測量儀器，何需單獨與盧怡汝逗留至少二個小時以
    上？楊志強上開所辯，洵無可採。
　㈣楊志強雖又辯稱:林彩鳳在大陸地區和他人合意性交而且已經
    和伊論及離婚，應該沒有精神上痛苦云云。然查:林彩鳳因
    楊志強前述侵權行為所受損害，是因為楊志強在婚姻關係存
    續期間，和盧怡汝發展超過一般男女正常社交往行為，而侵
    害兩造在婚姻契約所建立的誠實互信義務及身分法益，與林
    彩鳳是否和他人有親密關係，本無相當因果關係，亦非損害
    結果發生的共同原因。楊志強抗辯林彩鳳亦與他人發生婚外
    情乙節，縱令屬實，亦不能因而認楊志強與盧怡汝之不當交
    往行為，並未侵害林彩鳳身為配偶之權利，楊志強上開所辯
    ，為不可採。又兩造雖因感情不睦已論及離婚，有兩造間「
    楊志強:離婚協議書在那裡？林彩鳳:我這幾天狀態不好，沒
    簽。回頭寄給你」之對話截圖可稽（見原審卷第97頁），然
    兩造現尚有婚姻關係（見不爭執事項㈠），楊志強和盧怡汝
    有前揭發展超過一般男女正常社交往行為，仍屬侵害林彩鳳
    之配偶權，楊志強以兩造已論及離婚，伊並未侵害林彩鳳身
    為配偶之權利云云，亦無可採。
　㈤據上，楊志強與盧怡汝有如附表所示之時間頻繁、多次或共
    乘機車、或盧怡汝乘坐上訴人之休旅車，共同外出，身體相
    互緊鄰、互動親暱，二人甚且在餐廳面對面用餐，行動舉止
    ，宛若情侶或配偶，復於109年6月3日及4日在○○○民宿在同
    一房間內過夜等情，均如上述。其等上開行為顯已逾越一般
    男女之正常交往範圍，且達情節重大之程度，楊志強行為不
    誠實，破壞共同生活之圓滿安全及幸福，即為違反因婚姻契
    約之義務而侵害林彩鳳身為配偶之權利，應堪認定。從而，
    林彩鳳主張其配偶權遭楊志強前揭行為不法侵害，受有精神
    上之痛苦，自堪採信。林彩鳳依侵權行為之法律關係，請求
    楊志強賠償其非財產上損害，應予准許。
　㈥再按被害人受有非財產上損害，請求加害人賠償相當金額之
    慰撫金時，法院對於慰撫金之量定，應斟酌實際加害情形、
    所造成之影響、被害人痛苦之程度、兩造之身分地位經濟情
    形及其他各種狀況，以核定相當之數額（最高法院47年度台
    上字第1221號、51年度台上字第223號判決意旨參照）。本
    院審酌林彩鳳自陳是大學畢業，目前任職在○○○○○○旅行社有
    限公司，月薪大約2萬元人民幣，此有林彩鳳名片為據（見
    原審卷㈠第63、67頁）；楊志強是國立○○大學碩士，目前從
    事土木測量工作等情，及楊志強108年度所得約110萬元，財
    產總值為0千零00萬0,000元等情，有稅務電子閘門財產所得
    調件明細表可證（見原審卷第73至76頁），楊志強與盧怡汝
    多次有如附表所示之親密行為，並與盧怡汝在○○○民宿同一
    房間過夜二晚等一切情狀，認林彩鳳得請求之精神慰撫金以
    18萬元為適當，逾此範圍之請求，則屬無據。
六、綜上所述，楊志強為有配偶之人，不惟與盧怡汝有如附表所
    示編號2、3、8、9、10、11、13之親密互動，甚且於109年6
    月3日及4日有同宿過夜二晚之行為，其侵害林彩鳳之配偶權
    ，且情節重大，至堪認定。從而，林彩鳳依民法第184條第1
    項前段及第195條第3項、第1項規定，請求楊志強賠償精神
    上損害18萬元，及自起訴狀繕本送達翌日即109年8月29日（
    見原審卷第59頁）起至清償日止，按週年利率百分之5計算
    之利息，為有理由，應予准許；逾此部分之請求，為無理由
    ，不應准許。上開應准許部分，原審就逾准許15萬元之3萬
    元（18萬元－15萬元＝3萬元）本息部分，為林彩鳳敗訴之判
    決，尚有未合，林彩鳳附帶上訴指摘原判決此部分不當，求
    為廢棄，為有理由，爰由本院改判如主文第3項所示。至其
    餘應准許之15萬元本息部分，原審判命楊志強如數給付，及
    上開不應准許部分，原審駁回林彩鳳之請求，均無不合，楊
    志強上訴論旨及林彩鳳附帶上訴論旨分別指摘原判決此部分
    不當，均無理由，應予駁回。
七、本件事證已臻明確，兩造其餘之攻擊或防禦方法及所用之證
    據，核認為均不足以影響本判決之結果，爰不逐一論列，附
    此敘明。
八、據上論結，本件楊志強之上訴為無理由，林彩鳳之附帶上訴
    為部分有理由、部分無理由，依民事訴訟法第450條、第449
    條第1項、第79條、第78條，判決如主文。　　
中　　華　　民　　國　　110 　年　　12　　月　　9 　　日
                  民事第三庭    審判長法  官  吳森豐

                                      法  官  郭貞秀

                                      法  官  孫玉文
上為正本係照原本作成。
不得上訴。
中　　華　　民　　國　　110 　年　　12　　月　　9 　　日

                                      書記官  鄭鈺瓊
　　　　　　　　　　　　　　　　　　　　　　　　　　　　
　　　　附表　　　　　　　　　
編號 錄影檔日期 勘驗筆錄內容 錄影檔編號、出處 錄影檔截圖頁數 1 2020.02.14晚間8:09分 【畫面時間0:02-0:42】  盧怡汝從自駕白色機車上下車，停放機車，機車前面停放為楊志強的休旅車，盧怡汝停好機車後進入旁邊的楊志強經營的嘉義地籍圖重測辦公室內。 ⒈錄影檔編號:五 ⒉出處:原審卷第31頁之錄影光碟 本院卷第293頁 2 2020.02.17上午9:24分 【畫面時間0:01-0:14】  休旅車(車牌號碼000-0000)行至路邊停車，在路旁等待的盧怡汝一邊滑手機並前往進入副駕駛座。 【畫面時間0:15-0:20】  盧怡汝進入休旅車(車牌號碼000-0000)車內。 ⒈錄影檔編號:六 ⒉出處:原審卷第31頁之錄影光碟 本院卷第293頁 3 2020.06.03晚間9:58分 【畫面時間0:01-0:16】  楊志強將休旅車（車牌號碼000-0000)停置於路旁，並於休旅車内後座取出黃色發光物品，置於前座内，隨後進入休旅車内前座。盧怡汝亦打開副駕駛座車門走出後，再進入休旅車内。 ⒈錄影檔編號:八 2.出處:原審卷第31頁之錄影光碟　 本院卷第294頁 4 2020.06.03晚間10:31分 【畫面時間0:03-0:10】  楊志強之休旅車（車牌號碼000-0000)停置車於○○○民宿外停車場内車内一片漆黑。 1.錄影檔編號:十三 ⒉出處:原審卷第167頁錄影光碟。 本院卷第297頁 5 2020.06.03 【畫面時間0:01-0:12】  楊志強（後背黑色旅行包、手持白色大塑膠袋）與盧怡汝（右側斜背紅色旅行袋、左斜背黑色後背包），走入○○○田園民宿一樓電梯外等待電梯。 ⒈錄影檔編號:十 ⒉出處:原審卷第31頁之錄影光碟　 本院卷第295頁 6 2020.06.04下午06:44分 【畫面時間0:03-0:10】  楊志強之休旅車（車牌號碼000-0000)停置車於○○○民宿外停車場内車内一片漆黑。 1.錄影檔編號:十四 ⒉出處:原審卷第167頁之錄影光碟。 本院卷第297頁 7 2020.06.05上午09:39分  ○○○田園民宿二樓205號房内情形，床舖有明顯使用痕跡。  ⒈錄影檔編號:十二 ⒉出處:原審卷第31頁之錄影光碟 本院卷第296頁 8 無顯示時間 【畫面時間0:01-0:07】  盧怡汝從楊志強騎乘之機車（車牌號碼000-000)上下車，盧怡汝手中持有塑膠袋裝的兩個便當，兩人一起站在階梯上按某一戶鐵門門鈴。  【畫面時間0：29-0:40】  兩人開啟鐵門後，一同進入屋内。 ⒈錄影檔編號:一 ⒉出處:原審卷第31頁之錄影光碟 本院卷第291頁 9 無顯示時間 【畫面時間0:01-0:09】  盧怡汝與楊志強由商店内走出並走至楊志強的休旅車旁（車牌號碼000-0000)。  【畫面時間0:10-0:16】  盧怡汝與楊志強於休旅車（車牌號碼000-0000)旁，楊志強抬手拍攝所購買之商品，盧怡汝靠近楊志強身旁觀看。  【畫面時間0:21-10:40】   楊志強將所購買商品放入休旅車（車牌號碼000-0000)後車廂内，盧怡汝亦協助其放置商品，其後兩人皆進入休旅車内。 ⒈錄影檔編號:二 ⒉出處:原審卷第31頁之錄影光碟 本院卷第291頁 10 無顯示時間 【畫面時間0:01-0:03】  拍攝門牌號碼（無法辨識） 【畫面時間0:08-0:18】  楊志強與盧怡汝從休旅車内下車。 【畫面時間0:18-0:47】  楊志強將橘色旅行箱由休旅車（車牌號碼000-0000)後座取出，放置於道路上。並取出隨身衣物，盧怡汝（後背背包）則單手開啟後車廂，取出其中物品。 ⒈錄影檔編號:三 ⒉出處:原審卷第31頁之錄影光碟 本院卷第292頁 11 無顯示時間 【畫面時間0:01-0:28】  楊志強與盧怡汝兩人面對面於最蝦趴（燒肉+泰國蝦吃到飽）餐廳内用餐。 ⒈錄影檔編號:四 ⒉出處:原審卷第31頁之錄影光碟 本院卷第292頁 12 無顯示時間 【畫面時間0:01-0:06】  一女子（無法辨識是否為訴外人盧怡汝）坐入楊志強的休旅車内(車牌號碼000-0000)。 ⒈錄影檔編號:七 ⒉出處:原審卷第31頁之錄影光碟 本院卷第294頁 13 無顯示時間 【畫面時間0:01-0:08】  楊志強與盧怡汝一同於餐廳面對面用餐。 ⒈錄影檔編號:九 ⒉出處:原審卷第31頁之錄影光碟 本院卷第295頁 14 無顯示時間 【畫面時間0:01-0:09】  楊志強（先行）與盧怡汝（後行）一同由○○○田園民宿二樓205號房内走出（楊志強右側斜背隨行黑色旅行包手持黃色測量儀器、盧怡汝則後背黑色背包），兩人一起由樓梯下樓。 ⒈錄影檔編號:十一 ⒉出處:原審卷第31頁之錄影光碟 本院卷第296頁 15 無顯示時間 【畫面時間0:01-0:18】  盧怡汝走入○○○民宿一樓餐廳内，隨即又再走出。 ⒈錄影檔編號:十五 ⒉出處:原審卷第263頁之錄影光碟 本院卷第298頁